臺灣桃園地方法院小額民事判決
110年度壢小字第1347號
原      告  中國信託商業銀行股份有限公司


法定代理人  利明献  


訴訟代理人  官小琪  

被      告  胡秀峰  


上列當事人間請求清償借款事件，本院於民國110年12月2日言詞
辯論終結，判決如下：
    主    文
一、被告應給付原告新臺幣捌萬玖仟玖佰玖拾捌元，及自民國一
    百一十年六月五日起至清償日止，按年利率百分之一點八四
    五計算之利息。
二、訴訟費用新臺幣壹仟元由被告負擔。
三、本判決得假執行。 
　　理 由 要 領 
一、本件除下列理由要領外，依民事訴訟法第436條之18第1項規
    定，僅記載主文，其餘省略。
二、原告起訴主張被告於民國109年6月4日向原告借款新臺幣（
    下同）10萬元，約定借款期限自109年6月4日起至112年6月4
    日止，就此兩造簽立勞工紓困貸款專用之貸款申請書（下稱
    借款契約），並約定自撥款日起，前6個月按月計息，第7個
    月再依年金法，按月平均攤還本息；利息由勞動部依嚴重性
    特殊傳染性肺炎勞工紓困貸款相關規定補貼一年之利息，如
    第7個月起，積欠本金達3個月者，被告應依約定還本付息（
    見勞工紓困貸款專用之貸款約定書第8條第1款），並應按原
    約定借款利率週年利率1.845%計算遲延利息）。嗣被告於借
    款後，僅繳納過三期本息，自110年4月4日起即未依約繳納
    本息，尚積欠本金89,998元及如主文所示之利息等語，業據
    提出與所述相符之勞工紓困貸款專用之貸款申請書、貸款約
    定書、受疫情影響申請勞工紓困貸款聲明書、放款帳戶還款
    交易明細等為證，被告到庭亦承認積欠債務之事實，堪認原
    告主張為真實。至於被告辯稱希望可以分期攤還等語，屬履
    行能力問題，不影響其依約所負之清償責任。從而，原告依
    據借款契約法律關係訴請如主文第1項所示，為有理由，應
    予准許。
三、本件依民事訴訟法第436條之20規定，應依職權宣告假執行
    ，並依同法第78條及第436條之19條第1項規定，確定其訴訟
    費用額為1,000元（裁判費1,000元），應由被告負擔。
中    華    民    國   110    年    12   月    17    日
                  中壢簡易庭      法  官  張博鈞   
以上為正本係照原本作成。
如不服本判決，應於送達後20日內，向本院提出上訴狀並表明上
訴理由，如於本判決宣示後送達前提起上訴者，應於判決送達後
20日內補提上訴理由書（須附繕本）。
如委任律師提起上訴者，應一併繳納上訴審裁判費。
中    華    民    國   110    年    12   月    17    日
                                  書記官  張季容　
附錄：
一、民事訴訟法第436條之24第2項：
    對於小額程序之第一審裁判上訴或抗告，非以其違背法令為
    理由，不得為之。
二、民事訴訟法第436條之25：
    上訴狀內應記載上訴理由，表明下列各款事項：
    （一）原判決所違背之法令及其具體內容。
    （二）依訴訟資料可認為原判決有違背法令之具體事實。
三、民事訴訟法第471條第1項：（依同法第436 條之32第2 項規
    定於小額事件之上訴程式準用之）上訴狀內未表明上訴理由
    者，上訴人應於提起上訴後20日內，提出理由書於原第二審
    法院；未提出者，毌庸命其補正，由原第二審法院以裁定駁
    回之。